【裁判字號】    95,訴,486
【裁判日期】    950620
【裁判案由】    毒品危害防制條例
【裁判全文】
臺灣臺北地方法院刑事判決               95年度訴字第486號
公  訴  人  臺灣臺北地方法院檢察署檢察官
被      告  甲○○
上列被告因毒品危害防制條例案件，經檢察官提起公訴（95年度
毒偵字第356號），被告於本院準備程序中，先就被訴事實為有
罪之陳述，本院合議庭裁定適用簡式審判程序審理，茲判決如下
：
    主  文
甲○○連續施用第一級毒品，累犯，處有期徒刑捌月。扣案殘渣
袋伍個內所含第一級毒品海洛因（量微無法秤重），均沒收銷燬
；上開毒品包裝袋伍個及注射針筒貳支，均沒收。
    事  實
一、甲○○前因施用毒品案件，經依本院91年度毒聲字第2491號
    裁定送觀察、勒戒後，認無繼續施用毒品之傾向，於92年2
    月17日釋放，並由臺灣臺北地方法院檢察署檢察官以91年度
    毒偵字第2371號為不起訴處分。又於92年間，再犯施用毒品
    案件，經依本院92年度毒聲字第1461號裁定送觀察、勒戒後
    ，認有繼續施用毒品之傾向，而依本院92年度毒聲字第1842
    號裁定送強制戒治，於93年1月9日停止戒治，戒治期間至93
    年6月29日已屆滿，其強制戒治以已執行完畢論；上開92年
    間所犯施用毒品案件，並經臺灣臺北地方法院檢察署檢察官
    以92年度毒偵字第1447號聲請簡易判決處刑，經本院92年度
    簡字第3654號判處有期徒刑6月確定，於93年1月9日入監服
    刑，於同年3月2日易科罰金執行完畢；復因竊盜、搶奪等案
    件，經臺灣板橋地方法院以93年度訴字第72號分別判處有期
    徒刑4月及8月，應執行有期徒刑10月確定，於94年8月1日縮
    刑期滿執行完畢。詎其猶未戒除毒癮，於強制戒治完畢後5
    年以內，復基於施用第一級毒品海洛因之概括犯意，自95年
    1月11日上午某時起至同年月18日22時40分為警採尿前26小
    時內之某時止（不含為警查獲後至採尿時之期間），在臺北
    市○○區○○街54號1樓居處，連續施用第一級毒品海洛因
    多次。嗣為警於95年1月18日17時許，因騎乘之車牌號碼CJJ
    -696號機車為贓車（所涉竊盜罪嫌，另案審結），在臺北縣
    三重市○○路○段與永福街口為警攔檢查獲，經其同意警方
    至上開居處搜索，而扣得其所有供施用第一級毒品所餘內含
    海洛因殘渣之殘渣袋5個及注射針筒2支，而悉上情。
二、案經臺北市政府警察局內湖分局報請臺灣臺北地方法院檢察
    署檢察官偵查而起訴。
    理  由
一、本件被告甲○○所犯施用第一級毒品罪，並非死刑、無期徒
    刑、最輕本刑為3年以上有期徒刑之罪，亦非高等法院管轄
    第一審案件，於準備程序進行中，被告先就被訴事實為有罪
    之陳述，經告知被告簡式審判程序之旨，並聽取檢察官、被
    告之意見後，本院合議庭裁定由受命法官進行簡式審判程序
    ，是本件之證據調查，依刑事訴訟法第273條之2規定，不受
    同法第159條第1項、第161條之2、第161條之3、第163條之1
    及第164條至第170條規定之限制，合先敘明。
二、上揭犯罪事實，業據被告於本院審理時坦承不諱，且被告為
    警查獲後所採集之尿液，經以氣相層析質譜儀法檢驗結果，
    均呈海洛因代謝物嗎啡陽性反應，此有台灣檢驗科技股份有
    限公司出具之濫用藥物尿液檢驗報告（95年度毒偵字第356
    號偵查卷第59頁）1紙在卷可稽；又扣案之殘渣袋5個所含殘
    渣（量微無法秤重），經臺北市政府警察局內湖分局依聯勒
    204廠製造之毒品檢驗A包試劑初步檢驗結果，呈海洛因反應
    ，有初步鑑驗報告書在卷可按（同偵查卷第25頁），以上均
    足為被告自白之佐證，而堪認被告自白與事實相符。另被告
    曾因施用毒品案件，經依本院91年度毒聲字第2491號裁定送
    觀察、勒戒後，認無繼續施用毒品之傾向，於92年2月17日
    釋放，並由臺灣臺北地方法院檢察署檢察官以91年度毒偵字
    第2371號為不起訴處分；又於92年間，再犯施用毒品案件，
    經依本院92年度毒聲字第1461號裁定送觀察、勒戒後，認有
    繼續施用毒品之傾向，而依本院92年度毒聲字第1842號裁定
    送強制戒治，於93年1月9日停止戒治，戒治期間至93年6月
    29日已屆滿，其強制戒治以已執行完畢論，此有臺灣高等法
    院被告前案紀錄表在卷可查。是以綜上所述，本件事證明確
    ，被告犯行堪以認定，應予依法論科。
三、核被告所為，係犯毒品危害防制條例第10條第1項之施用第
    一級毒品罪。其施用第一級毒品前、後，持有第一級毒品之
    低度行為，為施用第一級毒品之高度行為吸收，不另論罪。
    被告先後多次施用第一級毒品犯行，時間緊接、方法相近、
    觸犯構成犯罪要件相同之罪名，顯係基於概括犯意，應依連
    續犯之規定論以一罪，並依法加重其刑。末查，被告因竊盜
    、搶奪等案件，經臺灣板橋地方法院以93年度訴字第72號分
    別判處有期徒刑4月及8月，應執行有期徒刑10月確定，於94
    年8月1日縮刑期滿執行完畢，此有上揭臺灣高等法院被告前
    案紀錄表在卷可按，其於有期徒刑執行完畢後5年內再犯本
    件有期徒刑以上之罪，為累犯，應依刑法第47條之規定，遞
    加重其刑。爰審酌被告施用毒品戕害自身健康，經觀察、勒
    戒及強制戒治完畢後，猶不知悛悔、復再度施用毒品又為警
    查獲，惟尚能坦承犯行、犯後態度尚佳等一切情狀，量處如
    主文所示之刑。
四、扣案之殘渣袋5個內所含第一級毒品海洛因（量微無法秤重
    ），係查獲之毒品，不問屬於犯人與否，依毒品危害防制條
    例第18條第1項前段規定沒收銷燬。上開毒品之包裝袋5個及
    注射針筒2支，係被告所有供施用毒品所用之物，業據被告
    陳明在卷，爰依刑法第38條第1項第2款之規定，併予宣告沒
    收。
據上論斷，應依刑事訴訟法第273條之1第1項、第299條第1項前
段，毒品危害防制條例第10條第1項、第18條第1項前段，刑法第
11條、第56條、第47條、第38條第1項第2款，判決如主文。
本案經檢察官張智堯到庭執行職務。
中    華    民    國    95    年    6     月    20    日
                  刑事第十三庭  法  官  陳慧萍
上正本證明與原本無異。
如不服本判決，應於判決送達後10日內向本院提出上訴狀（應抄
附繕本）。告訴人或被害人如對於本判決不服者，應具備理由請
求檢察官上訴，其上訴期間之計算係以檢察官收受判決正本之日
期為準。
                                書記官  何適熹
中    華    民    國    95    年    6     月    20    日
附錄本案論罪科刑法條：
毒品危害防制條例第10條
施用第一級毒品者，處6月以上5年以下有期徒刑。
施用第二級毒品者，處3年以下有期徒刑。


司法院資訊處製作；財團法人民間司法改革基金會備份。
